ja: 芸術・エンターテイメント > 趣味・コレクション > クラフト・アート > 衣類縫製材料: アパレル用生地; 接着芯・安定紙; 裁縫用副資材・留め具
es: Arte y ocio > Hobbies y artes creativas > Manualidades > Materiales para costura de ropa: Telas para prendas de vestir; Entretelas y estabilizadores de costura; Mercería y cierres de costura
ru: Искусство и развлечения > Хобби и творчество > Искусство и рукоделие > Материалы для пошива одежды: Ткани для одежды; Клеевые и стабилизирующие материалы для шитья; Швейная фурнитура и застежки
pt-PT: Artes e lazer > Passatempos e artes criativas > Artes e trabalhos manuais > Materiais de costura de vestuário: Tecido para vestuário; Entretelas e estabilizadores de costura; Artigos de retrosaria e fechos
tr: Sanat ve Eğlence > Hobiler ve Sanatsal Çalışmalar > Sanatlar ve El İşleri > Giyim Dikiş Malzemeleri: Giyim kumaşları; Dikiş telaları ve sabitleyiciler; Tuhafiye malzemeleri ve kopçalar
hu: Művészet és szórakoztatás > Hobbik és kreatív művészet > Művészet és barkácsolás > Ruhavarró anyagok: Ruházati méteráruk; Varrási vetexek és merevítők; Varrókellékek és rögzítők
da: Kunst og underholdning > Hobby og håndarbejde > Håndarbejde og hobby > Symaterialer til tøj: Beklædningsstof; Vlieseline og stabilisatorer; Sytilbehør og lukkemekanismer
sv: Konst och underhållning > Hobby och skapande > Hantverk och hobbyer > Symaterial till kläder: Klädtyger; Mellanlägg och stabilisering; Sybehör och fästanordningar
vi: Nghệ thuật và giải trí > Sở thích và nghệ thuật sáng tạo > Đồ thủ công mỹ nghệ > Vật liệu may quần áo: Vải may quần áo; Vải mếch và vật liệu giữ form may mặc; Phụ liệu may mặc và móc cài
sk-SK: Umenie a zábava > Záľuby a tvorivé dielne > Výtvarná dielňa > Materiály na šitie oblečenia: Odevná látka; Šijacie výstuhy a stabilizátory; Šijacie potreby a zapínacie systémy
fi: Taide ja viihde > Harrastukset ja taiteet > Taide ja askartelu > Vaatteiden ompelumateriaalit: Vaatetuskankaat; Tukikankaat; Ompelutarvikkeet ja -kiinnikkeet
ro-RO: Artă și divertisment > Hobby-uri și artă > Artizanat > Tipare de croitorie pentru haine: Țesătură pentru confecții; Interfață și stabilizatoare pentru cusut; Mercerie și elemente de fixare
ko: 아트/엔터테인먼트 > 취미/예술 > 미술/공예 > 의류 재봉 재료: 의류용 원단; 재봉용 심지 및 안정제; 재봉 용품 및 패스너
nb: Kunst og underholdning > Hobby og kreativitet > Kunst og håndverk > Symaterialer for klær: Klesstoff; Innleggsstoff og stabilisatorer; Sytilbehør og festemidler
th: ศิลปะและความบันเทิง > งานอดิเรกและศิลปะสร้างสรรค์ > ศิลปะและงานฝีมือ > วัสดุเย็บเสื้อผ้า: ผ้าตัดเสื้อ; ผ้ากาวและผ้ารองเย็บ; อุปกรณ์เย็บผ้าและตะขอเกี่ยว
zh-CN: 艺术与娱乐 > 爱好/艺术创作 > 手工艺品 > 服装缝纫材料: 服装面料; 缝纫衬布和稳定剂; 缝纫用品与紧固件
sl-SI: Kultura in zabava > Hobiji in ustvarjalne umetnosti > Umetnost in ročna dela > Materiali za šivanje oblačil: Tkanina za oblačila; Vmesne plasti in stabilizatorji za šivanje; Drobni šivalni pribor in sponke
pl: Sztuka i rozrywka > Hobby i sztuki piękne > Sztuka i rękodzieło > Materiały do szycia odzieży: Tkaniny odzieżowe; Wkłady i stabilizatory krawieckie; Pasmanteria i zapięcia krawieckie
lt-LT: Menai ir pramogos > Hobiai ir menai > Menai ir amatai > Drabužių siuvimo medžiagos: Drabužių audiniai; Siuvimo įdėklai ir standinimo medžiagos; Siuvimo reikmenys ir tvirtinimo detalės
nl: Kunst en entertainment > Hobby's en creatieve vaardigheden > Handwerk en hobby's > Kledingnaaimaterialen: Kledingstoffen; Tussenvoeringen en stabilisatoren; Fournituren en sluitingen
fr: Arts et loisirs > Loisirs et arts créatifs > Loisirs créatifs > Matériaux de couture pour vêtements: Tissus d’habillement; Entoilages et stabilisateurs de couture; Mercerie et fermetures
pt-BR: Artes e entretenimento > Hobbies e artes > Arte e artesanato > Materiais de costura de roupas: Tecidos para roupas; Entretelas e estabilizadores de costura; Armarinhos e aviamentos de costura
zh-TW: 藝術/娛樂 > 嗜好和創作藝術 > 藝術品和手工藝品 > 服裝縫紉材料: 服飾布料; 縫紉襯布與穩定紙; 縫紉配件與扣件
cs: Umění a zábava > Hobby, hudba a výtvarné umění > Řemesla a koníčky > Materiály na šití oděvů: Oděvní látky; Krejčovské výztuže a stabilizátory; Galanterie a zapínání
hr-HR: Umjetnost i zabava > Hobiji i kreativne umjetnosti > Umjetnost i rukotvorine > Materijali za šivanje odjeće: Tkanina za odjeću; Međupostave i stabilizatori za šivanje; Pribor za šivanje i gumbi
it: Arte e svago > Hobby e arti creative > Artigianato e hobby > Materiali per cucire: Tessuti per abbigliamento; Interfodere e stabilizzatori per cucito; Articoli di merceria e chiusure per cucito
bg-BG: Изкуства и развлечения > Хобита и творчески изкуства > Изкуства и творчество > Шивашки материали за облекло: Плат за облекла; Шивашки подлепващи матриали и стабилизатори; Шивашки принадлежности и закопчалки
en: Arts & Entertainment > Hobbies & Creative Arts > Arts & Crafts > Clothing Sewing Materials: Garment Fabric; Sewing Interfacing & Stabilizers; Sewing Notions & Fasteners
de: Kunst & Unterhaltung > Hobby & Kunst > Kunsthandwerk & Hobby > Kurzwaren: Bekleidungsstoffe; Einlagen & Vliesstoffe zum Nähen; Kurzwaren & Verschlüsse
el: Τέχνες & Ψυχαγωγία > Χόμπι & Δημιουργικές Τέχνες > Τέχνες & Χειροτεχνίες > Υλικά ραπτικής ενδυμάτων: Ύφασμα ενδυμάτων; Ενισχυτικά και σταθεροποιητές ραπτικής; Είδη και κουμπώματα ραπτικής